【裁判字號】    99,抗,206
【裁判日期】    991006
【裁判案由】    本票裁定
【裁判全文】
臺灣臺中地方法院民事裁定               99年度抗字第206號
抗  告  人  乙○○
相  對  人  甲○○
上列抗告人與相對人間因聲請本票裁定事件，抗告人對於中華民
國99年6月25日本院之99年度司票字第3111號裁定提起抗告，本
院合議庭裁定如下：
    主  文
抗告駁回。
抗告程序費用新台幣壹仟元由抗告人負擔。
    理  由
一、按執票人向本票發票人行使追索權時，得聲請法院裁定後強
    制執行。票據法第123條定有明文。又本票執票人，依票據
    法第123條規定，聲法院裁定許可對發票人強制執行，係屬
    非訟事件，此項聲請之裁定，及抗告法院之裁定，僅依非訟
    事件程序，以審查強制執行許可與否，並無確定實體上法律
    關係存否之效力，如發票人就票據債務之存否有爭執時，應
    由發票人提起確認之訴，以資解決，最高法院56年台抗字第
    714號、57年台抗字第76號判例可資參照。復按提起抗告，
    應表明抗告理由，民事訴訟法第488條第3項固定有明文，惟
    抗告人提起抗告時未表明抗告理由者，依同法第495條之1第
    1項準用第442條第3項、第444條之1第1項、第4項、第5項規
    定，審判長得定期間命抗告人提出抗告理由書；抗告人逾期
    提出抗告理由書者，法院得命抗告人以書狀說明其理由；如
    抗告人未依上開期限提出抗告理由書或以書狀說明理由者，
    抗告法院得準用同法第447條規定不斟酌當事人其後提出之
    理由，或於裁定時斟酌全意旨而為不利於抗告人之論斷（最
    高法院96年台抗字第171號裁判意旨可參）。
二、本件相對人主張：伊執有抗告人為發票人所簽發，如原裁定
    所示之本票1紙，並免除作成拒絕證書，詎屆期提示未獲付
    款，依票據法第123條規定，聲請裁定許可強制執行等情，
    已據提出本票1紙為證，原裁定予以准許，即無不合。抗告
    人提起抗告僅謂不服本院上述裁定，經本院99年9月23日命
    其於5日內提出抗告理由狀，該通知於99年9月28日送達，有
    送達證書附卷可稽，惟抗告人迄未補具抗告理由，揆諸上開
    說明，本院自得不斟酌抗告人未補具之理由，復經審酌原裁
    定並無不合之處，抗告人之抗告自無理由，應予駁回。
三、對於非訟事件，依法應由關係人負擔費用者，法院裁定命關
    係人負擔時，應一併確定其數額，非訟事件法第24條第1項
    定有明文。爰依法確定本件抗告程序費用額如主文第2項所
    示。
四、據上論結，本件抗告為無理由，依非訟事件法第46條、第21
    條第2項、第24條第1項，民事訴訟法第495條之1第1項、第
    449條第1項、第78條，裁定如主文。
中    華    民    國    99    年    10   月     6    日
                  民事第二庭    審判長法  官  王  銘
                                      法  官  涂秀玲
                                      法  官  吳崇道
以上正本係照原本作成。
不得再抗告
中    華    民    國    99    年    10   月     6    日
                                      書記官  鐘麗芳

司法院資訊處製作；財團法人民間司法改革基金會備份。
